【裁判字號】    97,上訴,1222
【裁判日期】    971124
【裁判案由】    違反毒品危害防制條例
【裁判全文】
臺灣高等法院高雄分院刑事判決        97年度上訴字第1222號
    上  訴  人
    即  被  告  乙○○
    選任辯護人  曾慶雲  律師
上列上訴人因違反毒品危害防制條例案件，不服臺灣屏東地方法
院96年度訴字第1227號中華民國97年4 月30日第一審判決（起訴
案號：臺灣屏東地方法院檢察署96年度偵字第2586號），提起上
訴，本院判決如下：
    主  文
上訴駁回。
    事  實
一、乙○○（綽號「郎仔」或「鼠仔」）於民國80年間因肅清煙
    毒條例案件，經臺灣臺南地方法院以81年度訴字第58號判處
    有期徒刑3 年2 月，上訴後經臺灣高等法院臺南分院以81年
    度上訴字第829 號駁回上訴而確定，其入監服刑後，於83年
    5 月24日假釋出獄。惟於假釋期間內，乙○○另因違反肅清
    煙毒條例及違反麻醉藥品管理條例等案件，分別經本院以86
    年度上訴字第925 號判決判處有期徒刑3 年3 月、6 月，定
    應執行有期徒刑3 年6 月確定。復因偽造文書案件，由台灣
    屏東地方法院以86年易字第1114號判決判處有期徒刑4 月確
    定，其上開假釋亦因而遭到撤銷並與上開尚未執行之宣告刑
    合併執行，嗣於89年11月29日假釋，迄92年4 月12日縮刑期
    滿未經撤銷假釋而執行完畢。詎其仍不知悔改，竟又基於販
    賣第一級毒品之犯意，於附表一所示時、地，分別以附表所
    示金額、將同附表所示數量之第一級毒品海洛因販賣予丁○○、戊○○、甲○○等3 人，共計4 次；另基於轉讓第一級
    毒品海洛因之犯意，於附表二所示時、地，無償轉讓海洛因
    2 包予丙○○1 次。嗣於96年4 月12日上午8 時許，警方因
    因丙○○違反槍砲彈藥刀械管制條例案件，持台灣屏東地方
    法院96年度聲搜字第257 號搜索票，在屏東縣鹽埔鄉○○村
    ○○路54號丙○○住處實施搜索時，適逢乙○○前來造訪丙○○，警方意外發現乙○○將海洛因毒品2 包丟棄在丙○○
    房間地面，隨即扣案，並經乙○○同意後，在乙○○所有之
    車號WP-3607 號自用小貨車上扣得乙○○所有之海洛因毒品
    11包（前後13包合計淨重0.73公克，空包裝總重合計2.66公
    克）及乙○○所持用、供其聯絡販毒事宜之門號為00000000
    00號之行動電話1 支（含SIM 卡1 張）。而於上開行動電話
    扣押期間，警方陸續接得由丁○○及戊○○2 人撥打前來，
    欲向乙○○購買毒品之電話，進而查獲上情。
二、案經屏東縣警察局內埔分局報告臺灣屏東地方法院檢察署檢
    察官偵查起訴。
    理  由
甲、程序方面:
一、按被告以外之人於審判外之言詞或書面陳述，原則上不得作
    為證據，惟若該人於司法警察或司法警察官調查中所為之陳
    述與審判中不符時，其先前之陳述具有較可信之特別情況，
    且為證明犯罪事實存否所必要者，則例外得為證據，刑事訴
    訟法第159 條第1 項及第159 條之2 對此分別定有明文。經
    查：本件證人甲○○曾於警詢時詳陳被告販賣毒品之細節，
    惟於原審及本院審理中又翻異前詞，改稱我沒有跟被告購買
    毒品云云，而與警詢時之陳述有別。本院審酌警詢筆錄作成
    時，此案甫被查獲，證人及被告對警方掌握之證據尚不明瞭
    ，難有串供機會，證人記憶亦較不易受到干擾，警方復無不
    當取供之情形，其陳述作為本案之證據亦屬適當，故認其於
    警詢中之證言具有證據能力。
二、次按被告以外之人於審判中傳喚不到者，其於司法警察官或
    司法警察調查中所為之陳述，經證明具有可信之特別情況，
    且為證明犯罪事實之存否所必要者，得為證據，刑事訴訟法
    第159 條之3 有明文規定。本件證人戊○○於原審及本院審
    理中經合法傳喚無故不到庭，且經原審拘提不著，茲有原審
    及本院送達證書1 紙及拘票1 分附卷可查（原審卷第53頁及
    第105 頁、本院卷第66頁、第86頁、第99頁）。然據證人即
    本件查獲警員黃國孝於原審審理中所證，本件乃因警方另案
    搜索證人丙○○住所時，適逢被告造訪丙○○，進而意外查
    獲。警方隨即於查獲當日下午2 時45分許對證人戊○○進行
    第一次調查訊問，在警方尚未掌握被告之通聯紀錄前，證人
    即於警詢時陳述其以公用電話撥打被告之0000000000號購買
    毒品之情節，與事後調閱之被告行動電話通聯紀錄及公用電
    話號碼均相吻合，足證所言非虛，而為「可信之特別情況」
    ，且其陳述為證明犯罪事實之存否所必要，依法得為證據。
三、又按偵查中對被告以外之人（包括證人）所為之偵查筆錄，
    或被告以外之人向檢察官所提之書面陳述，性質上均屬傳聞
    證據，原則上不具有證據能力（刑事訴訟法第159 條第1 項
    參照）。惟現階段刑事訴訟法規定檢察官代表國家偵查犯罪
    、實施公訴，依法其有訊問證人之權，證人且須具結，而實
    務運作時，檢察官偵查中向被告以外之人所取得之陳述，原
    則上均能遵守法律規定，不致違法取供，可信度極高，職是
    ，被告以外之人前於偵查中已具結而為證述，除反對該項供
    述得具有證據能力之一方，已釋明「顯有不可信之情況」之
    理由外，不宜以該證人未能於審判中接受他造之反對詰問為
    由，遽指該證人於偵查中之陳述不具證據能力。刑事訴訟法
    第159 條之1 第2 項即明文規定: 「被告以外之人於偵查中
    向檢察官所為陳述，除顯有不可信之情況者外，得為證據。
    」查本案證人戊○○於檢察官偵查中所為之陳述，已依法具
    結，被告及其辯護人均未曾提及檢察官在偵查時有不法取供
    之情形，依上說明，其於偵查中之證言自具有證據能力。
乙、實體方面:
一、訊據上訴人即被告乙○○固坦承曾於附表二所載時、地，轉
    讓第一級毒品海洛因予丙○○，惟矢口否認有附表一所示販
    賣第一級毒品犯行，辯稱：我認識甲○○，但不認識丁○○
    和戊○○，但他們都有打電話跟我要毒品，丁○○和戊○○
    是我被起訴的時候，看到起訴書才知道他們名字的，他們會
    打電話給我要毒品，是因為他們說有一個叫「阿胖」的人叫
    他們打電話給我，我跟他們回答說我沒有，而且就算我有毒
    品也不會賣他們，我自己要吸食等語。
二、經查：
  (一)被告販賣第一級毒品海洛因予丁○○部分（即附表一編號一
    ）：此部分事實，業據證人丁○○於原審審理（見原審卷第
    64頁至第66頁背面）及檢察官偵查中結證屬實（見96年偵字
    第2586號卷(一)第63頁至第65頁），前後陳述相符，並有電話
    通聯紀錄1 份在96年偵字第2586號卷(二)第58頁可查。被告雖
    以前開情詞否認犯行，惟被告自陳其與證人丁○○並無仇隙
    等情（見原審卷第62頁背面），衡情，證人丁○○不會無端
    設詞構陷被告。再者，依證人即本件查獲警員黃國孝於原審
    審理中所證：「本件本來是搜索丙○○，我們到達現場發現
    ，被告已在現場，並將2 包毒品丟在地上，我們在被告同意
    下，再到他的小貨車搜索，扣到11包海洛因，並扣押被告的
    手機，後來陸續有丁○○、戊○○打電話到被告的手機，當
    時電話是由我接聽，他們問說有沒有，我說有，對方並沒有
    說出要什麼東西，之後對方就說要約見面的地點，我們就過
    去與他們接觸，並將他們帶回警局，他們才說，打電話是要
    跟被告購買海洛因的。」等語（原審卷第63頁背面參照），
    可知本件查獲過程純屬偶然，並非警方事先與證人串通設計
    誘捕被告。且卷附通聯紀錄又係96年4 月16日之後取得（因
    其查詢日期區間為96年1 月15日至96年4 月16日間），警方
    亦不可能於96年4 月12日詢問證人丁○○時，即得知被告與
    證人丁○○曾經於96年4 月10日以0000000000號及00000000
    00號行動電話互相聯絡，並要求證人丁○○據以配合警方，
    套供設詞陷害被告。再者，被告於原審審理中並不否認丁○○打電話給伊之目的即係向其購買毒品（見原審卷第24頁背
    面），而本案被查獲時，被告又正持有數量多達13包、業已
    分裝妥當之海洛因毒品（該等扣案白色粉末13包經送法務部
    調查局鑑驗結果，認均含第一級毒品海洛因成分，合計淨重
    0.73公克，空包裝總重2.66公克，有法務部調查局96年5 月
    21日調科壹字第09623044520 號鑑定書1 紙在96年偵字第25
    86號卷第74頁可按），益徵被告早有販毒名聲在外，並有充
    足之毒品來源可供販賣，可見證人丁○○所言非虛，內容堪
    以採信。被告空言否認，則無可採。本部分事證明確，被告
    販賣第一級毒品犯行，堪以認定。
  (二)販賣第一級毒品海洛因予戊○○部分（即附表一編號二）：
    此部分事實業據證人戊○○於警詢中陳述明確（見警詢卷第
    8 頁、第9 頁），復於檢察官偵查中結證屬實（見96年偵字
    第2586號卷第24頁），並有電話通聯紀錄1 份在偵查卷可憑
    。被告雖以前開情詞否認犯行，惟被告自陳其與證人戊○○
    與並無仇隙（見原審卷第62頁背面），衡情，證人戊○○不
    會無端設詞構陷被告。再者，證人戊○○自稱其係以公用電
    話撥打被告之0000000000號行動電話購買毒品，經其帶同警
    方前往屏東縣鹽埔鄉洛陽村及彭厝村指認該具其曾撥打之公
    用電話後，查出該等公用電話之編號分別為0000000 號及00
    00000 號，其中0000000 號公用電話，據中華電信公司表示
    ，在通聯記錄上顯現之號碼為000000000 （卷附中華電信營
    運處證明單參照，96年偵字第2586號卷(一)第40頁背面），復
    核對卷附通聯紀錄之結果，果然發現於96年4 月3 日晚間8
    時許，有號碼為00000000號之電話撥入被告之0000000000號
    行動電話（96年偵字第2586號卷(一)第49頁），足證證人戊○○所言確有其事。另由前開證人黃國孝上開之證詞可知，本
    件查獲實屬偶然，警方應無事先與證人串通設計被告之可能
    。被告空言否認犯行，洵無可採。本部分事證已臻明確，被
    告販賣第一級毒品犯行，堪予認定。
  (三)販賣毒品海洛因予甲○○部分（即附表一編號三、四）：
  此部分事實，業據證人甲○○於警詢陳述甚詳（見警詢卷第
    11頁至第13頁），並於偵查中結證屬實（見96年偵字第2586
    號卷(一)第51頁至第55頁），復有通聯紀錄1 份附於偵查卷可
    按。被告雖以前開情詞否認犯行，惟被告自陳其與證人甲○○與並無仇隙等情（見原審卷第62頁背面），衡情，證人甲○○不會無端設詞構陷被告。且由證人甲○○所稱「我因為
    認識丙○○，丙○○知道我有在施用毒品，約在兩個月前開
    始，丙○○向我表示他認識一位朋友綽號叫『鼠仔』有在販
    賣海洛因，所以我要買毒品，我就將錢交給丙○○，丙○○
    就在他家附近一家雜貨店門口使用公用電話打給『鼠仔』，
    我在旁邊聽丙○○的談話，他是說（台語）『逗陣的』後面
    就說『一、二』等數字，表示要購買的金額，約定交易的地
    點，再由丙○○騎我的機車載我過去交易，到達約定地點時
    ，丙○○都會叫我在旁邊等，他再騎機車過去將毒品拿回來
    交給我，大部分的交易地點都是在鹽埔鄉新圍村的一處土地
    公廟。‧‧我見到那位乙○○就認出他就是『鼠仔』。」等
    語（見96年偵字第2586號卷(一)第53頁至第55頁）等購買毒品
    之過程可知，丙○○均係以公用電話與被告聯絡買毒事宜，
    核與證人丙○○於警詢中所陳「我都是打公用電話給他（指
    被告）。是我們村莊（鹽埔鄉新圍村）大廟前之公用電話。
    」（見警詢卷第15頁）及於偵查中所陳「我都是用我們村莊
    內大廟旁的電話打0000000000電話給他」（見96年偵字第25
    86號卷(一)第7 頁）等語相符。且經證人甲○○帶同警方前往
    屏東縣鹽埔鄉○○村○○路66號前指認該具丙○○曾撥打之
    公用電話後，查出該公用電話之編號為0000000 號，而據中
    華電信公司表示，該公用電話在通聯記錄上顯現之號碼為00
    0000000 （卷附中華電信營運處證明單參照，96年偵字第25
    86號卷(一)第68頁），復核對卷附通聯紀錄之結果，果然發現
    於96年4 月11日上午6 時02分及7 時06分，分別有號碼為00
    000000號之電話撥入被告之0000000000號行動電話（96年偵
    字第2586號卷(二)66頁背面）；於96年3 月28日（即4 月11日
    前半個月），亦有號碼為00000000號之電話撥入被告之0000
    000000號行動電話（96年偵字第2586號卷(二)38頁），與證人
    甲○○所述之購毒時間相符，可證證人所言屬實。
  證人甲○○雖於原審審理中翻異前詞，改稱：「我沒有向被
    告拿過毒品。」、「（偵訊）那時我有施用毒品，所以腦筋
    不清楚，可能那時候我亂講的。」等語；其於本院97年9 月
    15日審理時亦結證稱：「96年4 月12日之前沒幾個月認識被
    告，在朋友丙○○家認識的。」、「（於96年4 月12日之前
    ，有無與何人買過毒品？）我之前是和丙○○比較好，如果
    我不知道要去那裡拿毒品，就會找丙○○，一同出資去買毒
    品，都是丙○○出面去拿毒品。這樣的情形持續大約1 、2
    個月，大約96年3 、4 月時，因為後來我人都在北部。」、
    「我都是拿錢給丙○○，由丙○○去拿毒品，我在他家等他
    ，我沒有和他一同去拿過毒品，我不知道丙○○是向何人買
    毒品，他沒有跟我說，也沒有讓我跟他一起去。」、「（96
    年4 月12日於內埔分局警訊中所作的第二次筆錄中有說你最
    後一次向被告購買毒品是在同日早上7 點多，是在彭厝村土
    地公廟，是丙○○帶你去買的，是否記得有如此說？）我當
    時是丙○○用機車載我去那裡，要我在那裡等，後來丙○○
    騎機車出去，回來的時候就有拿毒品。」、「（既然你都在
    丙○○家等候，那丙○○出去的時候，是打公共電話或是用
    手機聯絡，你如何知道？）因為那支公共電話在丙○○家附
    近而已，我在他家就可以看得到。」、「（丙○○購買毒品
    交易的地方，是否都是在新圍村土地公廟附近？）是的。」
    、「因為土地公廟那裡是大馬路旁邊，前面有一個涼亭，我
    都是在那裡等丙○○，我沒有在那裡看過被告，我都是在丙○○家中看到被告。」等語（見本院卷第71頁至第76頁）。
    惟查，證人甲○○曾於偵查中帶同警方找尋丙○○使用之公
    用電話，經比對結果，證實於證人所述時間，曾有人使用上
    開公用電話撥打被告之手機，已如上述。且證人甲○○前於
    偵查中向檢察官供稱「在（偵查）開庭的前一天下午丙○○
    跟賣我毒品的那個綽號叫做『鼠仔』的男子兩人來我家找我
    ，當天是『鼠仔』開一輛深藍色的小貨車載丙○○到我家找
    我，要我隔天開庭時要改口供，『鼠仔』要我開庭時跟檢察
    官說毒品不是跟他買的，要說是跟一位綽號叫『小胖』的男
    子購買的。」等語（見96年偵字第2586號卷(一)第51頁）之被
    告教唆偽證情節及內容，亦核與另名證人丁○○於偵查中所
    證「在4 月26日當天早上8 點多左右，乙○○主動打電話給
    我，叫我去鹽埔彭厝村他的住處找他，我隨即在當天早上過
    去找他，當時只有他一個人，他跟我說如果檢察官問我的毒
    品是向誰買的，他要我說是向一個叫『胖仔』買的。」之被
    告教唆偽證情節及內容相似（96年偵字第2586號卷(一)第62頁
    ），由此足認證人於檢察官偵訊時並無神智混亂的情形，記
    憶應屬正確，其自稱該時「腦筋不清楚」、「亂講」云云，
    並非實在，其之所以於原審及本院審理中翻供，恐係受被告
    壓力所致，不足採信。
  又由證人即本件查獲警員黃國孝於原審審理所證：「甲○○
    是在案發前一天，查獲他持有毒品，然後他向我們供述丙○○涉嫌持有槍枝，我們才聲請搜索丙○○，甲○○一開始只
    有檢舉丙○○擁有槍枝，並沒有說出他毒品來源，但在我們
    去丙○○住處搜索時，甲○○又從丙○○門口經過，我們又
    把他請過來，他才透露說，毒品是透過丙○○向被告買的。
    」等語（見原審卷第63頁背面）及由卷附搜索票影本（見警
    詢卷第19頁）上之案由欄為槍砲案件，並非毒品案件可知，
    本部分查獲實屬偶然。又本件指認被告販毒者並非只有證人
    甲○○1 人，彼等指證之被告販毒手法又相類似，故應非警
    方事先與證人串通設計被告所致。
  證人丙○○於偵查、原審及本院審理中，雖然否認其曾為證
    人甲○○向被告聯絡購買毒品事宜，惟被告曾有無償贈與證
    人丙○○毒品一事，已為被告及證人丙○○所坦認，其於原
    審審理中並曾一度否認被告轉讓毒品給伊施用，欲為被告掩
    飾轉讓毒品犯行，足認被告與證人丙○○關係甚為友好，所
    言有迴護被告之可能。且證人丙○○若承認曾代被告向證人
    甲○○兜售毒品，將有自陷販毒或幫助販毒罪之可能，故不
    能期待證人丙○○會附和承認證人甲○○之陳述，因此證人
    丙○○之上開陳述，應非可信。被告空言否認犯行，洵無可
    採。本部分事證已臻明確，被告犯行堪以認定。
  (四)轉讓第一級毒品海洛因予丙○○部分（即附表二）：此部分
    事實，業據被告坦承不諱（見原審卷第70頁背面、本院卷第
    45頁、第109 頁），核與證人丙○○於偵查、原審程序中證
    稱被告曾無償轉讓海洛因毒品供其吸用一情相符（偵查卷(一)
    第8 頁、原審卷第70頁），本部分事證明確，被告無償轉讓
    第一級毒品犯行，亦堪認定。
三、按海洛因為第一級毒品，毒品危害防制條例第2 條第2 項第
    1 款定有明文。被告乙○○於附表一所示時、地，先後販售
    海洛因毒品予丁○○、戊○○及甲○○，並另轉讓海洛因毒
    品供丙○○施用，核被告所為，分別係犯毒品危害防制條例
    第4 條第1 項之販賣第一級毒品罪及同條例第8 條第1 項之
    轉讓第一級毒品罪。被告先後4 次販賣第一級毒品及1 次轉
    讓第一級毒品之犯行，犯意各別，且販賣與轉讓之犯罪構成
    要件有異，犯罪時間、地點皆不相同，販售或轉讓對象又非
    同一，復無時間、地點密接之接續關係，故應分論併罰。又
    被告前有如事實欄所示之科刑及執行情形，有台灣高等法院
    被告前案紀錄表附卷足憑，其於刑之執行完畢後5 年內，故
    意再犯本件有期徒刑之5 罪，皆為累犯，除所犯販賣第一級
    毒品罪之法定本刑為死刑、無期徒刑部分不得加重外，其所
    犯轉讓第一級毒品罪之法定本刑部分則應依法加重其刑。第
    查，被告每次販賣之毒品數量均在1 公克以下，數量甚微，
    衡情應屬販毒供應鏈之下游零售商，其獲得之不法利益及對
    社會治安之危害性尚難與中、上游之中大盤商相提並論，如
    科以販賣第一級毒品罪之法定最低刑度無期徒刑，仍嫌過重
    ，而情堪憫恕，故其所犯販賣第一級毒品4 罪，均依刑法第
    59條規定，酌減其刑。又被告轉讓給丙○○之第一級毒品海
    洛因，數量共0.4 公克，並未超過5 公克之標準，故無須依
    毒品危害防制條例第8 條第6 項規定加重其刑，併此敘明。
四、原判決以被告乙○○罪證明確，因予適用毒品危害防制條例
    第4 條第1 項、第8 條第1 項、第18條第1 項前段、第19條
    第1 項，刑法第11條、第47條第1 項、第59條、第51條第5
    款、第9 款（原審漏引）之規定，並審酌被告之智識程度、
    犯罪前科累累，素行不良，其為圖金錢利益，不顧他人身心
    健康，連續販賣4 次及轉讓1 次毒性甚烈、成癮性甚高之第
    一級毒品海洛因供他人施用，其販賣及轉讓毒品之數量不多
    ，惟事後猶飾詞狡辯，並教唆證人於檢察官偵查時對其作有
    利之偽證，毫無悔意等一切情狀，分別量處販賣第一級毒品
    部分各有期徒刑17年，轉讓第一級毒品部分處有期徒刑1 年
    7 月，並合併定其應執行刑為有期徒刑25年；且敘明扣案被
    告用以聯絡販毒事宜所使用之0000000000號行動電話1 支（
    含SIM 卡）及未扣案之販賣毒品所得財物4,800 元，均應依
    毒品危害防制條例第19條第1 項規定沒收；販毒所得財物部
    分，如全部或一部不能沒收時，應以其財產抵償之。扣案海
    洛因13包（合計淨重0.73公克，空包裝總重合計2.66公克）
    為本件查獲且由被告持有之毒品，其包裝袋衡情已沾黏毒品
    ，難以析離，故應將其整體視為查獲之毒品，併依毒品危害
    防制條例第18條第1 項規定沒收銷燬之。其認事用法核無違
    誤，所處之刑亦屬允當。被告上訴意旨，仍執前詞，否認販
    賣第一級毒品，轉讓第一級毒品則量刑過重為由，均指摘原
    判決不當，均無理由，應予駁回。
據上論斷，應依刑事訴訟法第368條，判決如主文。
本案經檢察官陳建年到庭執行職務。
中    華    民    國    97    年    11    月    24    日
                  刑事第二庭  審判長法  官  林正雄
                                    法  官  陳啟造
                                    法  官  黃壽燕
以上正本證明與原本無異。
如不服本判決應於收受本判決後10日內向本院提出上訴書狀，其
未敘述上訴理由者，並得於提起上訴後10日內向本院補提理由書
狀（均須按他造當事人之人數附繕本）「切勿逕送上級法院」。
中    華    民    國    97    年    11    月    24    日
                                    書記官  梁雅華
附錄本判決論罪科刑法條：
毒品危害防制條例第4 條第1 項
  製造、運輸、販賣第一級毒品者，處死刑或無期徒刑；處無期
  徒刑者，得併科新臺幣1 千萬元以下罰金。
毒品危害防制條例第8 條第1 項
  轉讓第一級毒品者，處1 年以上7 年以下有期徒刑，得併科新
  臺幣1 百萬元以下罰金。
附表一：
┌─┬───┬──────┬──────┬─────┬────────────┐
│編│買受人│犯罪時間    │犯罪地點    │交易內容  │          備註          │
│號│      │            │            │          │                        │
├─┼───┼──────┼──────┼─────┼────────────┤
│一│丁○○│96年4 月10日│屏東縣鹽埔鄉│海洛因1 包│丁○○先於當日上午11時45│
│  │      │晚間7 時許  │彭厝村高爾夫│新台幣（下│分及11時58分許，以門號09│
│  │      │            │球場        │同）300 元│00000000手機撥打被告門號│
│  │      │            │            │          │0000000000手機，與被告談│
│  │      │            │            │          │妥交易內容及時間地點後，│
│  │      │            │            │          │於上開犯罪時地完成交易。│
├─┼───┼──────┼──────┼─────┼────────────┤
│二│戊○○│96年4 月3 日│屏東縣鹽埔鄉│海洛因1 包│戊○○以公用電話撥打被告│
│  │      │晚間某時    │彭厝村某土地│500元     │門號0000000000手機，與被│
│  │      │            │公廟前      │          │告談妥交易內容及時間地點│
│  │      │            │            │          │後，於上開犯罪時地交易。│
├─┼───┼──────┼──────┼─────┼────────────┤
│三│甲○○│96年4 月11日│在彭厝村某土│海洛因1 包│甲○○均係透過丙○○以公│
│  │      │向前回溯半個│地公廟前    │3,000 元  │用電話向被告聯絡購買，其│
│  │      │月前之某日  │            │          │中證人甲○○購入毛重0.3 │
│  │      ├──────┼──────┼─────┤公克之海洛因1 包，扣於臺│
│  │      │96年4 月11日│同上址      │海洛因1 包│灣屏東地方法院96年度訴字│
│  │      │上午7 時許  │            │1,000 元  │第741 號案件中。        │
└─┴───┴──────┴──────┴─────┴────────────┘
  附表二：
┌────┬─────────┬────────────┬─────────┐
│受讓人  │轉讓時間          │轉讓地點                │轉讓物品          │
├────┼─────────┼────────────┼─────────┤
│丙○○  │96年4月10日上午7時│屏東縣鹽埔鄉○○路54號李│無償轉讓海洛因2包 │
│        │許。              │東源住處。              │（各毛重0.2公克） │
└────┴─────────┴────────────┴─────────┘


司法院資訊處製作；財團法人民間司法改革基金會備份。
